---
title: "Sistemos ggplot2 pagrindai"
subtitle: "Facetės"
output: html_notebook
editor_options: 
  chunk_output_type: inline
---


```{r setup}
library(tidyverse)

knitr::opts_chunk$set(fig.height = 3, fig.width = 6)

Sys.setlocale(locale = "Lithuanian")
```

Facetės
============================================================================= 

Funkcija facet_wrap() ~ - pagal
----------------------------------------------------------------------------- 
```{r}
ggplot(data = mpg) + 
  geom_point(mapping = aes(x = displ, y = hwy)) + 
  facet_wrap(~ class, nrow = 2)
```

Funkcija facet_grid() - 1 wrap - kuo talpiau isdelioja, o grid - nurodom 2 kintamuosius kaip isdestyt
----------------------------------------------------------------------------- 
```{r}
ggplot(data = mpg) + 
  geom_point(mapping = aes(x = displ, y = hwy)) + 
  facet_grid(drv ~ cyl)
```

Funkcija facet_grid() - 2
----------------------------------------------------------------------------- 
```{r}
t <- ggplot(mpg, aes(cty, hwy)) +
     geom_point()
```

```{r}
# . - eilutese nieko nera
t + facet_grid(. ~ fl)
```

```{r}
#stulpeliuose nk nera
t + facet_grid(year ~ .)
```

```{r}
t + facet_grid(year ~ fl)
```

```{r}
t + facet_wrap(~ fl)
```



Užduotys: facetės
----------------------------------------------------------------------------- 

1. Kas nutinka, jei facetes kuriame pagal tolydųjį kintamąjį?

```{r}
# labai daug facečių sudaro
ggplot(data = mpg) + 
  geom_point(mapping = aes(x = displ, y = hwy)) + 
  facet_grid(~ cty)
```

2. Ką rodo tušti langeliai įvykdžius funkciją `facet_grid(drv ~ cyl)`? Kaip jie susiję su šiuo grafiku: 
```{r}
#tušti langeliai rodo, jog nėra toje skiltyje jokių taškų
ggplot(data = mpg) + 
     geom_point(mapping = aes(x = drv, y = cyl)) 
```
```{r}
ggplot(data = mpg) + 
     geom_point(mapping = aes(x = cyl, y = drv)) +
    facet_grid(drv ~ cyl)
```

3. Ką daro žemiau pateiktas kodas? Ką reiškia taškas (`.`)?

```{r}
#. reiškia, jog tik vienas stulpelis, šiuo atveju, bus
ggplot(data = mpg) + 
    geom_point(mapping = aes(x = displ, y = hwy)) + 
    facet_grid(drv ~ .) 

```

```{r}
#., kad tik 1 eilutė, šiuo atveju, bus
ggplot(data = mpg) + 
   geom_point(mapping = aes(x = displ, y = hwy)) + 
   facet_grid(. ~ cyl) 
```

4. Patyrinėkite antrąją grafiko facetę (kodas žemiau).
    a. Kokie privalumai naudoti facetes vs. išdėstymą spalvomis? Jeigu daug taškų, spalvomis tampa nebeaišku, o jei dar daug kintamųjų reikšmių..
    b. Kokie trūkumai? Negalime pastebėti tam tikrų tendencijų lengvai
    c. Kaip balansas tarp privalumų ir trūkumų pakistų, jei turėtumėte žymiai daugiau duomenų? Jei žymiai daugiau, sunku būtų apžvelgt.



```{r}
ggplot(data = mpg) + 
    geom_point(mapping = aes(x = displ, y = hwy)) + 
    facet_wrap(~ class, nrow = 2) 
```

Spalvomis išdėstykite klasių pavadinimus
```{r}
ggplot(data = mpg) + 
    geom_point(mapping = aes(x = displ, y = hwy, color = class )) + 
    facet_wrap(~ class, nrow = 2) 
```


5. Perskaitykite funkcijos aprašymą: `?facet_wrap`.
    a. Kokią funkciją atlieka `nrow`? nurodo į kiek eilučių išdėstyti
    b. Kokią funkciją atlieka `ncol`? nurodo į kiek stulpelių išdėstyti
    c. Kurios kitos funkcijos kontroliuoja facečių išdėstymą? scales, as.table, dir
    d. Kodėl funkcija `facet_grid()` neturi parametrų `nrow` ir `ncol`? Kadangi iįdėstoma pagal kintamuosius
    
```{r}
?facet_wrap
?facet_grid

```
    



6. Kokiu atveju naudodami `facet_grid()` kintamąjį su didesniu kiekiu skirtingų reikšmių (faktoriaus lygių) turėtumėte atvaizduoti facečių stulpeliuose? Kodėl? kad nebūtų į plotį labai išsiplėtęs.
Visiškai nesuprantu, ko klausia
