---
title: "Sistemos ggplot2 pagrindai"
subtitle: "Estetinis išdėstymas"
output: html_notebook
editor_options: 
  chunk_output_type: inline
---


```{r setup}
library(tidyverse)

knitr::opts_chunk$set(fig.height = 3, fig.width = 6)

Sys.setlocale(locale = "Lithuanian")
```

Estetinis išdėstymas
============================================================================= 

Klases išdėstome spalvų skalėje
----------------------------------------------------------------------------- 

```{r}
 ggplot(data = mpg) + 
    geom_point(mapping = aes(x = displ, y = hwy, color = class)) 
```

Klases išdėstome dydžių skalėje
----------------------------------------------------------------------------- 

```{r}
ggplot(data = mpg) + 
     geom_point(mapping = aes(x = displ, y = hwy, size = class)) 
```

Kitos skalės išdėstymui
----------------------------------------------------------------------------- 

```{r}
# alpha – permatomumo skalė
ggplot(data = mpg) + 
    geom_point(mapping = aes(x = displ, y = hwy, alpha = class)) 
```
```{r}
# shape – formų skalė
 ggplot(data = mpg) +
   geom_point(mapping = aes(x = displ, y = hwy, shape = class)) 
```

Estetinių savybių parinkimas rankiniu būdu
----------------------------------------------------------------------------- 
# jei rankiniu budu, color iskelt is aes skliaustu
```{r}
ggplot(data = mpg) + 
     geom_point(mapping = aes(x = displ, y = hwy), color = "blue") 
```

Kaip nurodyti spalvas? colors() arba konsoleje demo(colors) parodys spalvas arba sesioliktainiai kodai. spalvos buna 
----------------------------------------------------------------------------- 
Spalvų kodų parinkimas:
https://www.w3schools.com/colors/colors_picker.asp



Užduotys: estetinis išdėstymas
----------------------------------------------------------------------------- 

1. Kur kode klaida? Kodėl taškai ne mėlyni? Ištaisykite.

```{r}
ggplot(data = mpg) + 
  geom_point(mapping = aes(x = displ, y = hwy, color = "blue"))
```
```{r}
ggplot(data = mpg) + 
  geom_point(mapping = aes(x = displ, y = hwy), color = "blue")
```

2. Kurie lentelės `mpg` kintamieji yra kategoriniai? Kurie – tolydieji? (Užuomina: `?mpg`). Kaip tai pamatyti atspausdinus `mpg`?

```{r}
?mpg
str(mpg)
#manufacturer -kategorinis
#model -kategorinis
#displ -tolydusis
#year - diskretus
#cyl - diskretus
#trans - kategorinis
#drv - kategorinis
#cty - diskretusis
#hwy - diskretusis
#fl - kategorinis
#class - kategorinis
```

3. Pasirinkite tolydųjį kintamąjį ir atidėkite jo reikšmes šiose skalėse: `color`, `size`, `shape`. 

```{r}
ggplot(data = mpg) + geom_point(mapping = aes(x=hwy, y=displ, color=displ))
```
```{r}
ggplot(data = mpg) + geom_point(mapping = aes(x=hwy, y=displ, size= displ))
```
```{r}
ggplot(data = mpg) + geom_point(mapping = aes(x=hwy, y=displ, shape=displ))
```
4. Kuo šių estetikos elementų (`color`, `size`, `shape`) išdėstymas skiriasi, jei atidedame *kategorinį* vs. *tolydųjį* kintamąjį? 


```{r}
#tolydžiesiems negalime naudoti shape
ggplot(data = mpg) + geom_point(mapping = aes(x=displ, y=manufacturer, shape=drv))
```
```{r}
#jei prie color naudojamas kategorinis - atskiri spalvoti taškiukai, jei tolydusis - tolygiai spalvos pereinančios
ggplot(data = mpg) + geom_point(mapping = aes(x=manufacturer, y=displ, color=displ))
```
```{r}
ggplot(data = mpg) + geom_point(mapping = aes(x=manufacturer, y=displ, color=class))
# kai pasirenkam tolydu - spalvu juosta, o kai diskretus - atskiri
```
```{r}
ggplot(data = mpg) + geom_point(mapping = aes(x=manufacturer, y=displ, size=year))
```
```{r}
# ar skiriasi kuo nors size, kai kategorinis ir tolydus?
ggplot(data = mpg) + geom_point(mapping = aes(x=manufacturer, y=displ, size=displ))
```

5. Ką daro estetikos elementas `stroke`? Su kuriomis formomis jis veikia? (Užuomina: naudokite `geom_point`). Stroke - dydi keicia. Nueit i help

```{r}
#♣ stroke keičia taškiukų dydį
ggplot(data = mpg) + geom_point(mapping = aes(x=displ, y=cty ), stroke=5)
```
# size - skaitiniais
# color - kategoriniais ir kiekybinis
# shape - kategorinis
# stroke - su skai2iumi.


6. Kas nutinka, jei naudojate kelias skales (pvz., `color`, `size`) su keliais skirtingais kintamaisiais? 2 atskiros legendos

```{r}
ggplot(data = mpg) + geom_point(mapping = aes(x=manufacturer, y=displ, color=fl, size = year))
```


7. Kas nutinka, jei to paties kintamojo reikšmes atidedate keliose skirtingose skalėse (tarkime, `color` ir `shape`)?

```{r}
#sudaromos 2 legendos, o jei ta patį kintamąjį, tai viena legenda
ggplot(data = mpg) + geom_point(mapping = aes(x=manufacturer, y=displ, color=class, shape = fl))
```

8. Kas nutinka, jei su tam tikra skale susiejate ne konkretaus kintamojo pavadinimą (pvz., `aes(colour = displ)`), o kokį nors veiksmą su tuo kintamuoju, tarkime `aes(colour = displ < 5)`?

```{r}
#sudaroma spalvu legenda pagal teiginio teisinguma - FALSE, TRUE
ggplot(data = mpg) + geom_point(mapping = aes(x=hwy, y=cty, color = displ <5))
```

9. Nubraižykite grafiką ir jame rankiniu būdu parinkite spalvas naudodami:
    * spalvų pavadinimus (rašyti kabtėse);
    * šešioliktainius kodus (rašyti kabutėse);
    * spalvų numerius tarp 1 ir 8, be kabučių.
    
```{r}
ggplot(data = mpg) + 
    geom_point(mapping = aes(x=hwy, y=cty), color = "red")
```
    
```{r}
ggplot(data = mpg) + geom_point(mapping = aes(x=hwy, y=cty), color = "#203090")
```

```{r}
ggplot(data = mpg) + geom_point(mapping = aes(x=hwy, y=cty), color = 2)
```

